臺灣南投地方法院民事裁定
109年度家繼訴字第33號
上  訴  人
即  原  告  李慧芬  

被上訴人
即  被  告  如附表所示被上訴人即被告朱貞雄等50人
上列當事人間請求分割遺產事件，上訴人對於本院民國110年8月
18日第一審判決不服，提起上訴，本院裁定如下：
    主    文
一、上訴駁回。
二、第二審訴訟費用由上訴人負擔。
    理    由
一、按提起上訴，如逾上訴期間或係對於不得上訴之判決而上訴
    者，原第一審法院應以裁定駁回之。民事訴訟法第442條第1
    項定有明文。次按，訴訟費用之裁判，非對於本案裁判有上
    訴時，不得聲明不服。民事訴訟法第88條亦定有明文。而上
    開規定於家事訴訟事件準用之，家事事件法第51條復有明定
    。
二、經查，上訴人對於本院民國110年8月18日第一審判決，僅就
    兩造應負擔之訴訟費用內容部分之判決，有所不服，提起上
    訴，而對於本案裁判並無上訴，揆諸前揭條文意旨，其上訴
    不合法，自應予以駁回。
三、依家事事件法第51條、民事訴訟法第442條第1項、第95條、
    第78條，裁定如主文。
中　　華　　民　　國　　110 　年　　10　　月　　12　　日
                   家事法庭     法  官　黃立昌
附表一：本件被上訴人即被上訴人即被告朱貞雄等50人一覽表
編號     被上訴人 　　即 被 告  被上訴人即被告住居所及身分證資料  1 被上訴人即 被告朱貞雄 住○○市○○區○○路000號之17（8樓） 身分證統一編號：Z000000000號  2 被上訴人即 被告朱哲毅 住○○市○○區○○路000巷0號5樓 身分證統一編號：Z000000000號  3 被上訴人即 被告朱謝玉霞 住○○市○○區○○路○段000巷00號5樓 身分證統一編號：Z000000000號  4 被上訴人即 被告朱哲正 住○○市○○區○○路○段000巷00號5樓 身分證統一編號：Z000000000號  5 被上訴人即 被告朱哲萱 住○○市○○區○○○路○段000巷00號6樓 身分證統一編號：Z000000000號  6 被上訴人即 被告林朱美娥 住○○市○○區○○街0巷0號3樓 身分證統一編號：Z000000000號  7 被上訴人即 被告朱碧兒 住○○市○○區○○街00巷0號4樓 身分證統一編號：Z000000000號  8 被上訴人即 被告朱美 住○○市○○區○○路000號12樓之2 身分證統一編號：Z000000000號  9 被上訴人即 被告朱振城 住南投縣○○鄉○○村0鄰○○巷00號 身分證統一編號：Z000000000號 10 被上訴人即 被告朱振派 住○○市○○區○○路000巷00號2樓 身分證統一編號：Z000000000號 11 被上訴人即 被告朱振堂 住南投縣○○鄉○○村○○巷00號 身分證統一編號：Z000000000號 12 被上訴人即 被告黃朱阿晚 住彰化縣○○鎮○○路○段000號 身分證統一編號：Z000000000號 13 被上訴人即 被告朱勝華 住○○市○○區○○路○段00巷00號 身分證統一編號：Z000000000號 14 被上訴人即 被告朱志良 住○○市○○區○○路○段000號4樓0○○○○○○○○○，現應受送達處所不明） 身分證統一編號：Z000000000號 15 被上訴人即 被告朱志評 住○○市○○區○○路○段000號4樓 身分證統一編號：Z000000000號 16 被上訴人即 被告朱淑惠 住雲林縣○○鄉○○村○○路000巷00號 身分證統一編號：Z000000000號 17 被上訴人即 被告朱淑玲 住○○市○○區○○街000號4樓 身分證統一編號：Z000000000號 18 被上訴人即 被告朱榮村 住○○市○○區○○街00號 身分證統一編號：Z000000000號 19 被上訴人即 被告朱錦隆 住○○市○○區○○路○段00號 身分證統一編號：Z000000000號 20 被上訴人即 被告朱榮裕 住○○市○○區○○街00號4樓 身分證統一編號：Z000000000號 21 被上訴人即 被告陳粧 住南投縣○○鄉○○村00鄰○○巷00號 身分證統一編號：Z000000000號 22 被上訴人即 被告陳振華 住南投縣○○鄉○○村00鄰○○巷00號 身分證統一編號：Z000000000號 23 被上訴人即 被告陳振丁 住南投縣○○市○○路000○0號6樓 身分證統一編號：Z000000000號 24 被上訴人即 被告劉朱阿槯 住南投縣○○市○○路000巷00號 身分證統一編號：Z000000000號 25 被上訴人即 被告陳美蓉 住南投縣○○鄉○○村○○街00號 身分證統一編號：Z000000000號 26 被上訴人即 被告李慧君 住○○市○○區○○○路00○0號四樓之2 居南投縣○○鄉○○街00號 身分證統一編號：Z000000000號 27 被上訴人即 被告李育仁 住南投縣○○鄉○○村00鄰○○巷00弄0號 居南投縣○○鄉○○街00號 身分證統一編號：Z000000000號 28 被上訴人即 被告陳春揚 住南投縣○○鄉○○村○○巷00號 身分證統一編號：Z000000000號 29 被上訴人即 被告陳麗芬 住屏東縣○○鄉○○路0○0號 身分證統一編號：Z000000000號 30 被上訴人即 被告陳汶君 住○○市○○區○○街00○00號 身分證統一編號：Z000000000號 31 被上訴人即 被告廖東林 住雲林縣○○鄉○○路00○00號5樓之4 身分證統一編號：Z000000000號 32 被上訴人即 被告廖炳榮 住南投縣○○鄉○街村00鄰○○巷00○0弄0號 身分證統一編號：Z000000000號 33 被上訴人即 被告廖茂華 住○○市○○區○○○路000號10樓之7 身分證統一編號：Z000000000號 34 被上訴人即 被告廖秀英 住南投縣○○鄉○街村00鄰○○巷00○0弄00號 身分證統一編號：Z000000000號 35 被上訴人即 被告陳寶珠 住南投縣○○鄉○○村00鄰○○巷00○0號 身分證統一編號：Z000000000號 36 被上訴人即 被告陳阿鬆 住南投縣○○鄉○○村00鄰○○巷00號 身分證統一編號：Z000000000號 37 被上訴人即 被告陳德清 住○○市○區○○○路○段000號 身分證統一編號：Z000000000號 38 被上訴人即被告陳平（兼陳張秀盆之承受訴訟人） 住南投縣○○鄉○○村0鄰○○巷0○0號 身分證統一編號：Z000000000號 39 被上訴人即被告陳平龍（兼陳張秀盆之承受訴訟人） 住彰化縣○○鎮○○里00鄰○○巷00○0號 身分證統一編號：Z000000000號 40 被上訴人即被告陳秋伶（兼陳張秀盆之承受訴訟人） 住南投縣○○鎮○○路○段000號 身分證統一編號：Z000000000號 41 被上訴人即被告陳秋雁（兼陳張秀盆之承受訴訟人） 住○○市○○區○○路00巷0○0號 身分證統一編號：Z000000000號 42 被上訴人即被告陳秋媚（兼陳張秀盆之承受訴訟人） 住南投縣○○鎮○○里0鄰路○巷0號 身分證統一編號：Z000000000號 43 被上訴人即 被告陳紹鎔 住○○市○區○○街00號9樓之7 身分證統一編號：Z000000000號 44 被上訴人即 被告陳紹槐 住○○市○區○○街00號9樓之2 身分證統一編號：Z000000000號 45 被上訴人即 被告陳怡汝 住新竹縣○○鎮○○路000巷00弄00號14樓 身分證統一編號：Z000000000號 46 被上訴人即 被告陳文魁 住彰化縣○○鄉○○路000巷00○0號2樓 身分證統一編號：Z000000000號 47 被上訴人即 被告李冠忠 住南投縣○○鄉○○村○○路000號 身分證統一編號：Z000000000號 48 被上訴人即 被告李冠宜 住○○市○○區○○○路○段000巷0號 指定送達處所：臺北市○○區○○路000號 身分證統一編號：Z000000000號 49 被上訴人即 被告李孟燕 住○○市○○區○○○○街00號6樓 身分證統一編號：Z000000000號 50 被上訴人即 被告陳糸 住南投縣○○鎮○○路000號 身分證統一編號：Z000000000號 
以上正本係照原本作成。
如不服本裁定應於送達後10日內向本院提出抗告狀，並繳納抗告
費新臺幣1,000元。
中　　華　　民　　國　　110 　年　　10　　月　　12　　日
                                書記官　古紘瑋